---
title: "Ejemplos Bootstrap"
author: "Miriam Calvo"
date: '2022-06-09'
output:
  html_document:
    df_print: paged
  word_document: default
  pdf_document: default
---
```{r}

setwd("C:/Users/miria/OneDrive/Documentos")

save(baseparaboot, file= "data.RData")
```


**Ejemplo 1.**

**1.1.** Construya una función para poder estimar intervalos de bootstrap para la variancia del logaritmo natural del ingreso. La fórmula es la siguiente:

$$ 
Var(lnY) = \frac{1}{n-1}\sum_{i=1}^{n} \left(ln(y_i)-\overline{ln(y)}\right)^2

$$

**1.2.** Con 10000 remuestreos cree un intervalo no paramétrico de bootstrap para la variancia del logaritmo natural del ingreso

```{r}

#install.packages("boot")


library(boot)

ingreso <- baseparaboot$ingreso.3

varln <- function(z,obs){
  operacion <- var((log(z[obs])))
  operacion
  
}

varln(ingreso)

j <- boot(ingreso, varln, R=10000)

ci = boot.ci(j, type = "perc")
ci

```

**1.3.** Cree un gráfico de caja con "la distribución muestral ateórica" del logaritmo natural del ingreso, tal y como lo presenta el investigador Fernández en la página 17, y presente el gráfico.

```{r}
 boxplot(j$t[,1])
```

**1.4.** El investigador Fernández usó tres índices de desigualdad: Gini, Theil y la variancia del logaritmo natural del ingreso. Sin embargo, existen otros indicadores de desigualdad del ingreso.

Calcule un intervalo de confianza no paramétrico de bootstrap con 10000 remuestreos usando el índice de Atkinson.

```{r}


atkinson <- function(x,d){
  
  meanlog <- mean(log(x[d]))
  
  expmeanlog <- exp(meanlog)
  
  atk <- expmeanlog/mean(x[d])
  
}

boot <- boot(ingreso, atkinson, R = 10000)

print(boot)


ci2 <- boot.ci(boot, type = "perc")
 
print(ci2) 

```
