---
title: "Generación de números aleatorios"
output: pdf_document
---
Laboratorio de vectores y generación de números aleatorios. 

Objetivo: Generar números aleatorios en R.

Generemos números aleatorios

R tiene funciones ya establecidas para generar números aleatorios:
  
_rnorm(# de obs, mean=, sd=): 	# números aleatorios de una distribución normal con media mean y desviación estándar sd

_rnorm(#) 	# números aleatorios de una dist normal estándar

_runif(# de obs, min=, max=)	# números aleatorios de una dist uniforme con mínimo y máximo

_rexp(#, rate=)	# números aleatorios de una dist exponencial con parámetro=1/lambda

_rpois(#, lambda=)	# números aleatorios de una dist Poisson con parámetro=lambda

_rbinom(#,size=, prob=)	# números aleatorios de una dist binomial con n=size y p=prob

_rnbinom(#, size, prob, mu)	# números aleatorios de una dist binomial negativa con n=size y p=prob, o mu=media

_rgeom(#, prob)	# números aleatorios de una dist geométrica con p=prob

Por ejemplo:
                   
Generemos 100 columnas de 10 números aleatorios cada una con una distribución normal
estándar.
Esta es la creación de una matriz con 100 columnas y 10 filas con números aleatorios
de una distribución normal estándar


```{r}
matriznorm = matrix(rnorm(1000), nrow = 10, byrow = T)
matriznorm[1:10, 1:10]
```

Con este comando lo pasamos a tipo dataframe

```{r}
norm = data.frame(matriznorm)
names(norm)
```

Ahora generemos 1000 columnas con 10 números aleatorios cada una con una distribución normal.  
Las primeras 10 filas son de una distribución normal con media=10 y desviación estándar=10.

```{r}
matriznorm2 = matrix(rnorm(10000, mean=10, sd=10), nrow = 10, byrow = T)
matriznorm2[1:10, 1:10]
```

Ahora generemos 10000 columnas con 12 números aleatorios cada una 
con una distribución Bernoulli con probabilidad p= 0.5.  

```{r}
bernoulli = matrix(rbinom(120000, size = 1, prob=0.5), nrow = 12, byrow = T)
b = data.frame(bernoulli)

b$X1

```

Cómo generarían 200 columnas de 50 renglones cada una,con números al azar de una distribución exponencial con parámetro rate=0.1

```{r}
matriz_exp = matrix(rexp(10000, rate=0.1), nrow = 50, byrow = T)
matriz_exp[1:50,200]
```





