---
title: "Simulaciones"
output: pdf_document
---

XS-2110 Métodos Estadísticos

Laboratorio de simulación de potencia y significancia.

Recuérdese este ejemplo.
1.	En una población específica de hombres, se ha determinado que el peso promedio 
del adulto de 18 años o más ha sido históricamente de 60 kilogramos, con una desviación estándar 
de 20 kilogramos.  Sin embargo, un cambio en la dieta en la que los chicharrones de cerdo 
han sustituido a los picadillos de vegetales, hace pensar que el peso promedio se ha incrementado.

Se desea probar que el peso promedio aumentó, con un nivel de significancia alfa=0.05.  
Se toma una muestra de 2000 personas y se les pesa con una báscula estandarizada.  
En esta muestra se obtuvo que el peso promedio de los hombres es de 63 kilogramos.  

Prueba la hipótesis de que el peso promedio de los hombres ha aumentado, con un alfa=0.05.

Sabemos que la hipótesis nula y alternativa serían:

H0: Mu=60
H1: Mu>60

Sabemos que la significancia se puede definir como:
  alfa=P(Rechazar H0 | H0 cierta) = P(Ybarra > ybarra_tabular | H0: Mu=60)
  El valor de ybarra_tabular es el que hace que dicha probabilidad sea igual a 0.05
 En el ejemplo manual habíamos encontrado que ybarra_tabular= 60.73
 
Recuérdese que para una simulación siempre es bueno tener vectores de almacenamiento.
Mi objetivo ahora es simular la distribución muestral de ybarra y encontrar el valor
de ybarra_tabular tal que alfa=0.05
 
Sabemos además que el ybarra_tabular según el método de las unidades de medición es 60.735
Y, con el métodos de los cuantilos, el z_tabular es 1.645
En otras palabras, por cálculos manuales, sabemos a partir de qué valor se define
una significancia del 5% 

Programaríamos manual la prueba z.  Sabemos entonces que se rechaza la prueba 
si ybarra > ybarra_tabular. 

Se va a generar la distribución muestral de ybarra a partir de 10000 muestras 
de tamaño 2000.

```{r}
almacen.ybarra = rep(NA, 10000)
almacen.rechazo = rep(NA, 10000) #Genero 10000 missing values para luego almacenar datos


for( i in 1:10000 ) {
  
  y = rnorm(2000, mean = 60, sd = 20) #Se genera la muestra
  
  almacen.ybarra[i] = mean(y) #Se almacena la media
  almacen.rechazo[i] = 1*(almacen.ybarra[i] >= 60.73) #Es el x barra tabulado con unidades de medición

}

#El histograma de almacen.ybarra refleja la distribución muestral de las medias.

hist(almacen.ybarra)

#El percentil 95 es el valor que delimita las zonas de rechazo y de no rechazo.
#Noten el valor tan cercano al ybarra_tabular calculado a mano.

quantile(almacen.ybarra,0.95)

#La significancia sería la proporción de veces en que ybarra fue mayor al ybarra_tabular.

mean(almacen.rechazo)

#Noten que el valor anterior es aproximadamente igual a la significancia.

#El p-value o probabilidad asociada a la prueba se puede calcular con esta distribución muestral.
#Por cálculos manuales, sabíamos que el p-value era: 0.0000000000097
#Como apenas estamos simulando 10000 repeticiones, la aproximación va a ser baja.

#Veáse que en la muestra se obtuvo un ybarra=63
#Y se sabe que el p-value es la probabilidad de observar el valor de la muestra 
#o uno más extremo condicional a la hipótesis nula.


almacen.p.value=1*(almacen.ybarra>=63)

mean(almacen.p.value)   # La media de esta variable binaria será aproximadamente igual al p-value.


```


Con las simulaciones también se puede calcular la potencia.  Recuérdese el ejemplo visto en clase:

En una población específica de hombres, se ha determinado que el peso promedio del adulto de 18
años o más ha sido históricamente de 60 kilogramos, con una desviación estándar de 20 kilogramos.  
Sin embargo, un cambio en la dieta en la que los chicharrones de cerdo han sustituido 
a los picadillos de vegetales, hace pensar que el peso promedio se ha incrementado.  
Se desea probar que el peso promedio aumentó, con un nivel de significancia alfa=0.05.  
Se toma una muestra de 1000 personas y se les pesa con una báscula estandarizada.

Se quiere saber cuál es la potencia que tendría esta prueba con la muestra de 1000 personas 
para detectar un peso de 61.5 kilogramos.

H0: Mu=60
H1: Mu>60

H1*: Mu=61.5

Recuérdese que la definición de potencia sería:

P(Rechazar H0 | H0 falsa) = P(Rechazar H0 | Mu=61.5 )

```{r}
almacen.ybarra2=rep(NA,10000)
almacen.rechazo2=rep(NA,10000)   #El más importante para calcular potencia

for (i in 1:10000) {
  
  y=rnorm(1000,mean=61.5, sd=20)  #Se genera la muestra ahora con una media de 61.5
                                  #Porque la probabilidad es condicional a H1*
                                  #Además el tamaño de muestra es 1000
  
  
  almacen.ybarra2[i]=mean(y)            #Se almacena la media
  almacen.rechazo2[i]=1*(almacen.ybarra2[i]>=61.04)
  
}

#La potencia sería la proporción de veces en que se rechazó H0.
mean(almacen.rechazo2)

```

En nuestros cálculos manuales, la potencia era igual a 0.7673.  
Noten la similitud.

Ahora bien, esta es una ilustración del caso en el que se programó muy 
rudimentariamente la prueba z.  Cuánto sería la potencia si volviéramos a hacer 
el contraste con la prueba t.

LA QUE SIGUE SERíA LA MANERA CORRECTA EN LA QUE ESPERO QUE RESUELVAN PROBLEMAS DE POTENCIA
USANDO SIMULACIONES

Para ello, aun así, tenemos que seguir suponiendo el valor de la desviación estándar 
poblacional, que planteamos en 20

```{r}
almacen.ybarra3=rep(NA,10000)
almacen.rechazo3=rep(NA,10000)

for (i in 1:10000) {
  
  y=rnorm(1000,mean=61.5, sd=20)  #Se genera la muestra ahora con una media de 61.5
  #Porque la probabilidad es condicional a H1*
  #Además el tamaño de muestra es 1000
  
  almacen.ybarra3[i]=mean(y) #Se almacena la media
  
  prueba.t= t.test(y, mu=60, alternative = "greater")   #Se realiza la prueba con la función ya programada.
  almacen.rechazo3[i]=1*(prueba.t$p.value<0.05)     #En el subobjeto "p.value", R guarda el pvalue.
  
}

mean(almacen.rechazo3)
```
Noten cómo decreció ligeramente la potencia con respecto de la prueba anterior.
Porque la prueba t es menos potente que la prueba z cuando se conoce la variancia poblacional 



 
SIMULACION DE POR QUE NO SE PUEDE USAR LA PRUEBA t CON VARIABLES BINARIAS
                  
NOTAR CÓMO SE MUESTRA QUE SI NO SE SUPONE NORMALIDAD, 
EL ESTADíSTICO T NO SE DISTRIBUYE COMO UNA T DE STUDENT.
                  
Ciclos para probar algo varias veces:
Supongan que queremos probar si la distribución muestral de la media aritmética 
de una variable Bernoulli se distribuye normalmente con una muestra de tamaño 12.

Con esto estamos evaluando el teorema del límite central con muestras de tamaño 12.
                  
Tomaremos el archivo anterior que generamos con variables aleatorias Bernoulli
Usaremos el comando ttest para generar las estimaciones de la variable estandarizada
 
```{r}
attach(b)
```
 
```{r}
media=rep(NA,10000)   #Almacenar las 10mil medias
te=rep(NA,10000)   #Almacenar los 10mil t_calculados
```


H0: Mu=0.5
H1: Mu<>0.5

```{r}
for (i in 1:10000) {
      if(sd(b[1:12,i])==0) result= NA else result=t.test(b[1:12,i], mu=0.5)
      if(sd(b[1:12,i])==0) media[i]= NA else media[i]=mean(b[1:12,i])
      if(sd(b[1:12,i])==0) {
        te[i]=NA
      } else {
          te[i]=result$statistic
          }
}

#result$statistic es el tcalculado

par(mfrow=c(1,2))
hist(media, col="pink")

hist(te, freq=F, col="pink")

```

Superponemos un gráfico de densidad de una t con 11 grados de libertad.

Para ello creamos los pares ordenados.

```{r}
t <- seq(-4, 4, length=100)
ht <- dt(t,11)
hist(te, freq=F, col="pink")
lines(t, ht, col="red")
```


 